臺灣高等法院臺中分院刑事裁定　
110年度聲字第2586號
聲  請  人  臺灣高等檢察署臺中檢察分署檢察官     
受  刑  人  徐家威




上列聲請人因受刑人數罪併罰有二裁判以上，聲請定其應執行之
刑（聲請案號：110年度執聲字第1226號），本院裁定如下：
    主  文
徐家威因犯如附表所示各罪所處之刑，應執行有期徒刑壹年柒月
。
    理  由
一、聲請意旨略以：受刑人徐家威因肇事逃逸數罪，先後經判決
    確定如附表所示。數罪中雖有刑法第50條第1項但書所列情
    形，惟受刑人已請求檢察官聲請定應執行刑，有臺灣苗栗地
    方檢察署民國110年10月6日公務詢問紀錄表足稽，應依刑法
    第50條第2項、第53條及第51條第5款規定，定其應執行之刑
    ，爰依刑事訴訟法第477條第1項規定聲請定其應執行刑等語
    。
二、按裁判確定前犯數罪者，併合處罰之。但有下列情形之一者
    ，不在此限：一、得易科罰金之罪與不得易科罰金之罪。二
    、得易科罰金之罪與不得易服社會勞動之罪。三、得易服社
    會勞動之罪與不得易科罰金之罪。四、得易服社會勞動之罪
    與不得易服社會勞動之罪。前項但書情形，受刑人請求檢察
    官聲請定應執行刑者，依第51條規定定之，刑法第50條定有
    明文。故若受刑人就其所犯數罪所處之各刑，有刑法第50條
    第1項但書之情形 ，而欲一同併合處罰時，應由受刑人請求
    檢察官向法院聲請定應執行刑，檢察官不得自行依職權逕向
    法院聲請，以維受刑人之權益。
三、查本件受刑人徐家威因肇事逃逸等罪，經臺灣苗栗地方法院
    及本院先後判處如附表所示之刑，均經確定在案，有該案件
    判決書及其臺灣高等法院被告前案紀錄表在卷可稽。而受刑
    人所犯如附表所示之各罪，編號1、2所示之罪均為得易科罰
    金、得易服社會勞動之罪，編號3所示之罪則為不得易科罰
    金、不得易服社會勞動之罪，合於刑法第50條第1項但書之
    情形。茲檢察官依受刑人徐家威之請求聲請合併定其應執行
    之刑，有卷附受刑人110年10月6日「臺灣苗栗地方檢察署公
    務詢問紀錄表」可稽，本院審核認聲請為正當。復依最高法
    院110年度台抗大字第489號大法庭裁定意旨：「定應執行刑
    ，不僅攸關國家刑罰權之行使，於受刑人之權益亦有重大影
    響，除顯無必要或有急迫情形外，法院於裁定前，允宜予受
    刑人以言詞、書面或其他適當方式陳述意見之機會，程序保
    障更加周全。」本院函知受刑人於文到後5日內陳述意見，
    受刑人於民國110年10日26日親自收受本院函文後，於同日
    具狀表示無意見，有本院110年10月21日110中分高刑竟110
    聲2586字第9672號刑事庭函（稿）、送達證書、本院陳述意
    見調查表各1份在卷（見本院卷第69、75、77頁）可稽。是
    以，本院衡酌受刑人人格、所犯各罪侵害法益之異同、對侵
    害法益之加重效應及時間、空間之密接程度，刑罰邊際效應
    隨刑期而遞減及其所生痛苦程度隨刑期而遞增，暨考量受刑
    人復歸社會之可能性，而為整體評價後，爰定應執行刑如主
    文所示。
四、末按各罪之刑有已執行之部分，自不能重複執行，應由檢察
    官於指揮執行時扣除之，此與定應執行刑之裁定無涉（最高
    法院86年度台抗字第472號裁定意旨參照）。核本件附表編
    號1所示之罪，雖已由臺灣苗栗地方檢察署以109年度執字第
    2506號執行完畢（參卷附臺灣高等法院被告前案紀錄表），
    但依上述最高法院裁定意旨，均視為尚未執行完畢，而應與
    附表編號2至3所示尚未執行完畢之罪合併定其應執行之刑，
    已執行完畢部分再由檢察官於指揮執行時扣除之，併此敘明
    。
據上論斷，應依刑事訴訟法第477條第1項，刑法第53條、第51條
第5款，裁定如主文。 　　　　
中    華    民    國    110    年    11    月    15   日
            刑事第九庭  審判長法　官　紀　文  勝
                              法　官　紀  佳  良
                              法　官　賴  妙  雲
以上正本證明與原本無異。
如不服本裁定，應於收受送達後5日內向本院提出抗告書狀。因
疫情而遲誤不變期間，得向法院聲請回復原狀。

                              書記官  呂  安  茹
　　　　　　　　　　　　　　　
中　　華　　民　　國　　110 　年　　11　　月　　15　　日
受刑人徐家威定應執行刑案件一覽表
編號  1 2  3 罪名  不能安全駕駛致交通危險罪 交通過失傷害 肇事逃逸 宣告刑  有期徒刑4月 有期徒刑3月 有期徒刑1年2月  犯罪日期  109.02.15 109.01.18 109.01.18  偵查(自訴)機關年度及案號  苗栗地檢109年度偵字第1102號 苗栗地檢109年度偵字第2025號 苗栗地檢109年度偵字第2025號 最後 事 實 審 法院 臺灣苗栗地方法院 臺灣高等法院臺中分院 臺灣高等法院臺中分院  案號 109年度苗交簡字第462號 110年度交上訴字第417號 110年度交上訴字第417號  判決 日期 109.06.30 110.04.20 110.04.20 確定判決 法院 臺灣苗栗地方法院 臺灣高等法院臺中分院 臺灣高等法院臺中分院  案號 109年度苗交簡字第462號 110年度交上訴字第417號 110年度交上訴字第417號  確定判決日期 109.07.27 110.05.24 110.05.24 得易科、易服社勞否之案件  得易科 得社勞 得易科 得社勞 不得易科 不得社勞 備註  苗栗地檢109年度執字第2506號（已執畢） 苗栗地檢110年度執字第1479號 苗栗地檢110年度執字第1480號